臺灣桃園地方法院刑事判決　　　　　　 100年度重訴字第25號
公　訴　人　臺灣桃園地方法院檢察署檢察官
被　　　告　許勝杰
指定辯護人　本院公設辯護人林銘宏
上列被告因違反槍砲彈藥刀械管制條例案件，經檢察官提起公訴
（100 年度偵字第8028號），本院判決如下：
    主  文
許勝杰未經許可，製造可發射子彈具有殺傷力之改造手槍，處有
期徒刑伍年陸月，併科罰金新臺幣拾萬元，罰金如易服勞役，以
新臺幣壹仟元折算壹日，扣案之可發射子彈具有殺傷力之手槍壹
支（槍枝管制編號0000000000，含彈匣壹個）、具殺傷力之9.0
±0.5mm 非制式子彈拾顆及如附表一、二所示之物，均沒收。
    事  實
一、許勝杰明知未經許可，不得製造具有殺傷力之手槍及子彈，
    竟分別於民國98年間某日，在桃園縣中壢市「中壢觀光夜市
    」附近某處之模型槍商店內向不詳之人，及桃園縣中壢市「
    皇家HOTEL 」後方巷弄內某處，向真實姓名年籍不詳綽號「
    小義」友人之成年男子，購得手槍及子彈零件後，基於製造
    具有殺傷力手槍、子彈之犯意，在桃園縣觀音鄉○○路492
    號住處內，以臺鉗、砂輪機、電動刻磨機、銼刀、鑽頭、固
    定夾等工具，改造可發射子彈具有殺傷力之仿BERETTA 廠84
    型半自動手槍1 枝（槍枝管制編號：0000000000號，含彈匣
    1 個），另以鑽孔機鑽洞後填入底火之方式，製造成具有殺
    傷力之非制式子彈15顆後，即自斯時起，未經許可而持有上
    開手槍、子彈及槍砲主要零件之土造金屬槍管1 枝。嗣經警
    方於100 年2 月23日下午3 時許，持搜索票進入許勝杰位於
    桃園縣觀音鄉○○路492 號住處，而當場扣得改造完成之上
    開仿BERETTA 廠84型半自動手槍1 枝、具有殺傷力非制式子
    彈15顆、槍砲主要組成零件之土造金屬槍管1 枝、非槍砲主
    要組成零件之槍管22枝、手槍半成品1 枝、彈匣4 個、手槍
    槍身1 個、滑套1 個、復進簧桿及彈簧1 包、其他槍械零件
    4 盒、無殺傷力6.9 ±0.5mm 子彈9 顆、改造子彈半成品1
    盒、子彈半成品11顆、底火2 包、火藥2 瓶等物，及改造槍
    彈用之臺鉗2 台、砂輪機1 臺、小型砂輪機1 臺、手提電動
    刻磨機1 臺、手提圓盤電磨機1 組、小型銼刀12支、大型鑽
    頭8 支、小型鑽頭7 支、固定夾1 個等工具，始悉上情。
二、案經桃園縣政府警察局楊梅分局報請臺灣桃園地方法院檢察
    署檢察官偵查起訴。
    理  由
一、證據能力：
  (一)按被告之自白，非出於強暴、脅迫、利誘、詐欺、疲勞訊問
    、違法羈押或其他不正之方法，且與事實相符者，得為證據
    ；被告陳述其自白係出於不正之方法者，應先於其他事證而
    為調查，該自白如係經檢察官提出者，法院應命檢察官就自
    白之出於自由意志，指出證明之方法，刑事訴訟法第156 條
    第1 項、第3 項定有明文。準此，被告、辯護人對檢察官所
    提被告於警詢時及偵查中之供述，其證據能力並無意見，復
    本院亦查無有何顯然不正之方法取得情事，而悖於其自由意
    志，是被告前開供述得為證據，合先敘明。
  (二)次按被告以外之人（包括證人、鑑定人、告訴人、被害人及
    共同被告等）於審判外之陳述雖不符刑事訴訟法第159 條之
    1 至之4 等4 條之規定，而經當事人於審判程序同意作為證
    據，法院審酌該言詞陳述或書面陳述作成時之情況，認為適
    當者，亦得為證據；當事人、代理人或辯護人於法院調查證
    據時，知有刑事訴訟法第159 條第1 項不得為證據之情形，
    而未於言詞辯論終結前聲明異議者，視為有前項之同意，同
    法第159 條之5 定有明文。立法意旨在於傳聞證據未經當事
    人之反對詰問予以核實，原則上先予排除。惟若當事人已放
    棄反對詰問權，於審判程序中表明同意該等傳聞證據可作為
    證據；或於言詞辯論終結前未聲明異議，基於尊重當事人對
    傳聞證據之處分權，及證據資料愈豐富，愈有助於真實發見
    之理念，且強化言詞辯論主義，使訴訟程序得以順暢進行，
    上開傳聞證據亦均具有證據能力。查本件下列所引用之被告
    以外之人於審判外之陳述，因公訴人、被告、辯護人均表示
    不爭執其證據能力，復本院認其作成之情形並無不當情形，
    經審酌後認為適當，故前開審判外之陳述得為證據，併此敘
    明。
  (三)另本院以下所引用之非供述證據，均與本件事實具有自然關
    聯性，且核屬書證、物證性質，又查無事證足認有違背法定
    程序或經偽造、變造所取得等證據排除之情事，復經本院依
    刑事訴訟法第164 條、第165 條踐行物證、書證之調查程序
    ，況公訴人及被告、辯護人對此部分之證據能力亦均不爭執
    ，是堪認均有證據能力。
二、經查：
  (一)上開犯罪事實，業據被告坦承不諱（100 年度偵字第8028號
    卷第5-13.66-69頁；100 年度聲羈字第116 號卷第7-9 頁；
    本院卷第91頁、第94頁反面），並有本院100 年度聲搜字第
    156 號搜索票影本、桃園縣政府警察局楊梅分局搜索筆錄、
    桃園縣政府警察局楊梅分局扣押物品目錄表（100 年度偵字
    第8028號卷第17-36 頁）、現場蒐證照片、扣押物品照片（
    100 年度偵字第8028號卷第40-56 頁）、桃園縣政府警察局
    槍枝初步檢視報告表暨照片（100 年度偵字第8028號卷第57
    -63 頁）、內政部警政署刑事警察局100 年3 月25日刑鑑字
    第1000030067號鑑定書暨照片（100 年度偵字第8028號卷第
    74之1 頁- 第81頁、第89-96 、99-105頁）、桃園縣政府警
    察局楊梅分局100 年4 月25日楊警分刑字第1008019271號函
    暨附件資料（鑑驗書及扣押物品目錄表之對照表）（100 年
    度偵字第8028號卷第110-113 頁）、內政部100 年5 月18日
    內授警字第1000871151號函（100 年度偵字第8028號卷第12
    1-122 頁）、桃園縣政府警察局楊梅分局100 年9 月7 日楊
    警分刑字第1008030000號函暨附件蒐證照片（本院卷第60-8
    2 頁）附卷可稽，及如附表所示之物扣案可佐。
  (二)又扣案之槍枝、子彈，經桃園縣政府警察局楊梅分局送請刑
    事局以試射法、檢視法及性能檢驗法鑑定結果，確定：「
    送鑑手槍1 枝（槍枝管制編號0000000000），認係改造手槍
    ，由仿BERETTA 廠84型半自動手槍製造之槍枝，換裝土造金
    屬槍管而成，擊發功能正常，可供擊發適用子彈使用，認具
    殺傷力。送鑑槍管20枝，鑑定情形如下：(甲)8 枝，認均係
    土造金屬槍管半成品。(乙)9 枝，認均係金屬管。(丙)2 枝，認
    均係金屬槍管（內具阻鐵）。(丁)1 枝，認係土造金屬槍管。
    送鑑手槍半成品1 枝，認分係金屬滑套及金屬槍身。送
    鑑彈匣3 個，認分係金屬彈匣匣身及金屬彈匣。送鑑手槍
    槍身1 個，認分係金屬槍身、金屬護木等物。送鑑槍管 1
    枝，認係土造金屬槍管半成品。送鑑槍管1 枝，認係土造
    金屬槍管半成品。送鑑槍管1 枝，認係金屬槍管（內具阻
    鐵）。送鑑彈匣1 個，認係金屬彈匣。送鑑滑套1 個，
    認係金屬滑套。送鑑復進簧桿及彈簧1 包，認分係金屬彈
    簧及復進簧桿。送鑑子彈9 顆，認均係非制式子彈，由金
    屬彈殼組合直徑6.9 ±0.5mm 金屬彈頭而成，採樣3 顆試射
    ，無法擊發，認不具殺傷力。送鑑子彈15顆，認均係非制
    式子彈，由金屬彈殼組合直徑9.0 ±0.5mm 金屬彈頭而成，
    採樣5 顆試射，可擊發，認均具殺傷力」。上開鑑定報告與
    扣押物品清單所列之物品經對照均相符，惟改造子彈半成品
    僅至彈殼鑽洞階段，尚未裝填火藥顯未具傷害力，故無送驗
    鑑定，亦有桃園縣政府警察局楊梅分局100 年4 月25日楊警
    分刑字第1008019271號函在卷足憑（100 年度偵字第8028號
    卷第110-113 頁），又本案參據本部警政署刑事警察局100
    年3 月25日刑鑑字第1000030067號鑑定書鑑驗結果所載：
    送鑑槍管20枝，鑑定情形如下：(甲)「8 枝，認均係土造金屬
    槍管半成品。」土造金屬槍管半成品，審認非屬本部86年11
    月24日台（86）內警字第0000000 號公告（以下簡稱公告）
    之槍砲主要組成零件。(乙)「9 枝，認均係金屬管。」金屬管
    ，審認非屬公告之槍砲主要組成零件。(丙)「2 枝，認均係金
    屬槍管（內具阻鐵）。」金屬槍管（內具阻鐵），審認非屬
    公告之槍砲主要組成零件。(丁)「1 枝，認係土造金屬槍管。
    」土造金屬槍管，審認係屬公告之槍砲主要組成零件。「
    送鑑手槍半成品1 枝，認分係金屬滑套及金屬槍身。」金屬
    滑套及金屬槍身，審認均非屬公告之槍砲主要組成零件。
    「送鑑彈匣3 個，認分係金屬彈匣匣身及金屬彈匣。」金屬
    彈匣匣身及金屬彈匣，審認均非屬公告之槍砲主要組成零件
    。「送鑑手槍槍身1 個，認分係金屬槍身、金屬護木等物
    。」金屬槍身、金屬護木，審認均非屬公告之槍砲主要組成
    零件。「送鑑槍管1 枝，認係土造金屬槍管半成品。」土
    造金屬槍管半成品，審認非屬公告之槍砲主要組成零件。
    「送鑑槍管1 枝，認係土造金屬槍管半成品。」土造金屬槍
    管半成品，審認非屬公告之槍砲主要組成零件。「送鑑槍
    管1 枝，認係金屬槍管（內具阻鐵）。」金屬槍管（內具阻
    鐵），審認非屬公告之槍砲主要組成零件。「送鑑彈匣1
    個，認係金屬彈匣。」金屬彈匣，審認非屬公告之槍砲主要
    組成零件。「送鑑滑套1 個，認係金屬滑套。」金屬滑套
    ，審認非屬公告之槍砲主要組成零件。「送鑑復進簧桿及
    彈簧1 包，認分係金屬彈簧及復進簧桿。」金屬彈簧及復進
    簧桿，審認均非屬公告之槍砲主要組成零件等情，亦有內政
    部100 年5 月18日內授警字第1000871151號函附卷可佐（10
    0 年度偵字第8028號卷第121-122 頁），堪認被告出於任意
    性之自白與事實相符。本件事證明確，被告犯行洵堪認定，
    應依法論科。
三、論罪科刑：
  (一)按所謂製造，包括創製、改造、組合、混合、化合等行為在
    內，已損壞之零件加以修理亦屬製造，改造行為亦屬製造行
    為之一種（最高法院86年度台上字第7558號判決意旨參照）
    。被告於購得手槍及子彈零件後，進而將渠自「小義」友人
    處購得之土造金屬槍管換裝入其所購買之1 把玩具模型手槍
    內，改造可發射子彈具有殺傷力之仿BERETTA 廠84型半自動
    手槍1 枝（槍枝管制編號：0000000000號，含彈匣1 個），
    另以鑽孔機鑽洞後填入底火之方式，製造成具有殺傷力之非
    制式子彈15顆後，亦使原本不具擊發功能之子彈，改造為具
    有殺傷力之子彈，依上開說明，被告前揭改造行為，即屬製
    造無疑。是核被告上開所為，係犯槍砲彈藥刀械管制條例第
    8 條第1 項未經許可製造可發射子彈具有殺傷力之改造槍枝
    罪、同條例第12條第1 項之未經許可製造子彈罪。被告製造
    並持有如事實欄所載具殺傷力之改造手槍、改造子彈，其持
    有之低度行為，為製造之高度行為所吸收，不另論罪。被告
    未經許可持有製造槍枝主要組成零件之行為，則為製造槍枝
    之部分行為，均不另論罪。又按非法製造槍砲彈藥刀械等違
    禁物，所侵害者為社會法益，如果製造之客體種類相同（同
    為手槍，或同為子彈者），縱令製造完成之客體有數個（如
    數支手槍、數顆子彈），仍為單純一罪，不發生想像競合犯
    之問題。若同時製造二不相同種類之客體（如同時製造手槍
    及子彈），則為一行為觸犯數罪名之想像上競合犯，此有最
    高法院82年度台上字第5303號判決意旨可資參照，是被告製
    造多數改造子彈，係基於單一非法製造之犯意下所為之接續
    行為，侵害法益單一，屬接續犯，僅論以一罪即足。被告先
    後製造改造手槍、改造子彈之行為，係基於一個非法製造槍
    、彈之犯意，為想像競合犯，應從一重以以未經許可製造改
    造手槍罪處斷。
  (二)爰審酌具殺傷力之槍枝、子彈乃屬高度危險之物品，非經主
    管機關許可，原不得隨意製造、持有，詎被告竟漠視法令，
    非法製造具殺傷力之槍、彈，對社會安全實已造成潛在之嚴
    重危害，幸經警及時據報查獲而未流入市面，並兼衡本件被
    告坦承犯行，或有悔意之犯後態度等一切情狀，量處如主文
    所示之刑，及就宣告之罰金刑部分諭知易服勞役之折算標準
    ，以為警惕。
四、沒收部分：
  (一)扣案之手槍1 枝（槍枝管制編號0000000000，含彈匣1 個）
    ，係由仿BERETTA 廠84型半自動手槍製造之槍枝，換裝土造
    金屬槍管而成、扣案之子彈15顆，均係非制式子彈，由金屬
    彈殼組合直徑9.0 ±0.5mm 金屬彈頭而成，均具有殺傷力，
    已如前述，分屬槍砲彈藥刀械管制條例第4 條第1 項第1 款
    所規定之槍砲及同條項第2 款所規定之彈藥，依同條例第5
    條規定，非經中央主管機關許可，不得持有之，自屬違禁物
    。是該改造手槍1 枝及15顆具殺傷力之非制式子彈中未經試
    射之其餘10顆子彈，均應依刑法第38條第1 項第1 款規定予
    以宣告沒收之。
  (二)扣案如附表一所示之土造金屬槍管，經鑑定後係屬公告之槍
    砲主要組成零件一節，已如前述，自屬違禁物無訛，爰併依
    刑法第38條第1 項第1 款之規定，不問屬於犯人與否，宣告
    沒收之。
  (三)其次，扣案之由金屬彈殼組合直徑6.9 ±0.5mm 金屬彈頭而
    成之非制式子彈9 顆，並不具有殺傷力，亦如前述，以及扣
    案由金屬彈殼組合直徑9.0 ±0.5mm 金屬彈頭而成、雖具殺
    傷力但於鑑定時經試射完畢之子彈5 顆，因於擊發後喪失子
    彈之效能而不再具有殺傷力，以上均非屬違禁物，自無庸併
    為沒收之諭知。
  (四)扣案如附表二所示之物，均係被告所有，且係被告犯罪所用
    及預備之物，業據被告供明在卷（本院卷第92頁反面），均
    應依刑法第38條第1 項第2 款規定沒收。
  (五)至其餘扣案物，係被告另涉犯毒品危害防制條例案件之證物
    ，無證據證明與被告本案製造、持有槍枝、子彈及槍砲主要
    組成零件犯行有何關聯，爰均不為沒收之諭知，附此敘明。
據上論斷，應依刑事訴訟法第299 條第1 項前段，槍砲彈藥刀械
管制條例第8 條第1 項、第12條第1 項，刑法第11條前段、第55
條、第42條第3 項、第38條第1 項第1、2 款，判決如主文。
本案經檢察官陳淑蓉到庭執行職務。
中    華    民    國   100    年    11    月    25    日
                      刑事第六庭審判長法  官  錢建榮
                                      法  官  王鐵雄
                                      法  官  游智棋
以上正本證明與原本無異。
如不服本判決應於收受判決後10日內向本院提出上訴書狀，並應
敘述具體理由。其未敘述上訴理由者，應於上訴期間屆滿後20日
內向本院補提理由書（均須按他造當事人之人數附繕本）「切勿
逕送上級法院」。
                                      書記官  陳育萱
中    華    民    國   100    年    11    月    28    日
附表一：
┌──┬───────┬──┬───────┬───────┐
│編號│扣  案  物  品│數量│  認 定 結 果 │  備      註  │
├──┼───────┼──┼───────┼───────┤
│ 1. │土造金屬槍管  │1 枝│認係屬公告之槍│內政部中華民國│
│    │（內政部警政署│    │砲主要組成零件│86 年11 月24日│
│    │刑事警察局100 │    │              │台（86內警字第│
│    │年3 月25日刑鑑│    │              │0000000 號）公│
│    │字第1000030067│    │              │告槍砲、彈藥主│
│    │號鑑定書(丁)）│    │              │要主成零件種類│
└──┴───────┴──┴───────┴───────┘
附表二：
手槍半成品1 枝、彈匣4 個、手槍槍身1 個、滑套1 個、復進簧
桿及彈簧1 包、其他槍械零件4 盒、無殺傷力6.9 ±0.5 mm子彈
9 顆、改造子彈半成品1 盒、子彈半成品11顆、底火2 包、火藥
2 瓶等物，及改造槍彈用之臺鉗2 台、砂輪機1 臺、小型砂輪機
1 臺、手提電動刻磨機1 臺、手提圓盤電磨機1 組、小型銼刀12
支、大型鑽頭8 支、小型鑽頭7 支、固定夾1 個
附錄本案論罪科刑法條：
槍砲彈藥刀械管制條例第8條
未經許可，製造、販賣或運輸鋼筆槍、瓦斯槍、麻醉槍、獵槍、
空氣槍或第4 條第1 項第1 款所定其他可發射金屬或子彈具有殺
傷力之各式槍砲者，處無期徒刑或5 年以上有期徒刑，併科新臺
幣1 千萬元以下罰金。
未經許可，轉讓、出租或出借前項所列槍枝者，處5 年以上有期
徒刑，併科新臺幣1 千萬元以下罰金。
意圖供自己或他人犯罪之用，而犯前二項之罪者，處無期徒刑或
7 年以上有期徒刑，併科新臺幣1 千萬元以下罰金。
未經許可，持有、寄藏或意圖販賣而陳列第1 項所列槍枝者，處
3 年以上10年以下有期徒刑，併科新臺幣7 百萬元以下罰金。
第1 項至第3 項之未遂犯罰之。
犯第1 項、第2 項或第4 項有關空氣槍之罪，其情節輕微者，得
減輕其刑。
槍砲彈藥刀械管制條例第12條
未經許可，製造、販賣或運輸子彈者，處1 年以上7 年以下有期
徒刑，併科新台幣500 萬元以下罰金。
未經許可，轉讓、出租或出借子彈者，處6 月以上5 年以下有期
徒刑，併科新台幣300 萬元以下罰金。
意圖供自己或他人犯罪之用，而犯前二項之罪者，處3 年以上10
年以下有期徒刑，併科新台幣700 萬元以下罰金。
未經許可，持有、寄藏或意圖販賣而陳列子彈者，處5 年以下有
期徒刑，併科新台幣300 萬元以下罰金。
第1 項至第3 項之未遂犯罰之。